【裁判字號】    89,訴,1223
【裁判日期】    890919
【裁判案由】    偽造文書等
【裁判全文】
臺灣高雄地方法院刑事判決                          八十九年訴字第一二二三號
    公  訴  人  臺灣高雄地方法院檢察署檢察官
    被      告  甲○○
右列被告因偽造文書等案件案件，經檢察官提起公訴（八十九年度偵字第九二七三號
），本院判決如左：
    主  文
甲○○連續行使偽造私文書，足以生損害於他人，處有期徒刑壹年，緩刑參年，緩刑
期間付保護管束。
扣案之信用卡簽帳單上偽造林敏昌之署押壹拾參枚，林育塘之署押參枚，及扣案之四
五六三─一九一○─○二二九─五○八五號中國信託商業銀行信用卡均沒收。
    事  實
一、甲○○於民國八十九年四月二十日閱覽報載可以信用卡刷卡換現金之廣告後，竟
    萌生貪念，便經由報上刊載之電話與不詳姓名之成年男子聯絡，而以新臺幣（下
    同）四萬元及二萬元之代價，購得已簽妥林育塘姓名之四五七九─六○○七─一
    一五五─五三○○號，原持卡人為丙○○之台新銀行信用卡，及簽妥林敏昌之四
    五六三─一九一○─○二二九─五○八五號，原持卡人為邱美珠之中國信託商業
    銀行信用卡各一張。甲○○明知上開購得之信用卡係經他人偽造，竟仍意圖為自
    己不法之所有，基於概括犯意，連續於附表所示之時間、地點及信用卡特約商店
    ，持上開購得之信用卡盜刷消費，並於各該次消費後，在信用卡簽帳單上偽簽林
    育塘及林敏昌之署名，表示係由林育塘或林敏昌消費之意，使附表所列商店人員
    不疑有他，陷於錯誤而交付購買之油品、電影票、服飾及皮鞋等商品予甲○○，
    詐得財物共計十二萬九千五百七十五元，足以生損害於林育塘、林敏昌、丙○○
    、邱美珠、台新銀行及中國國際商業銀行。嗣於同年月二十三日十九時五十分許
    ，在高雄市○○○路一九八號高士服飾店內，持上開簽妥林敏昌姓名之偽造信用
    卡消費時，為店員發現報警當場查獲，該次始未詐得財物，並扣得前揭四五六三
    ─一九一○─○二二九─五○八五號之偽造信用卡一張，及循線起獲偽簽有林敏
    昌署押之簽帳單十三紙、林育塘署押之簽帳單一紙。
二、案經高雄市政府警察局左營分局移請臺灣高雄地方法院檢察署檢察官偵查起訴。
    理  由
一、右揭事實，訊據被告甲○○均坦承不諱，核與被害人邱美珠、丙○○、台新銀行
    人員楊浩盛之指訴，及證人乙○○、沈志隆、黃文寧、易廣澤及楊媚媛所證述之
    情節相符，並有信用卡簽帳單十六紙、信用卡交易帳單明細表影本一紙及扣案之
    四五六三─一九一○─○二二九─五○八五號之信用卡一張在卷可資佐憑，而上
    開扣得之信用卡係屬偽造，此並有中國信託商業銀行八十九年四月二十四號函附
    卷足考，故本件事證明確，被告犯行堪予認定，應依法論科。
二、查信用卡乃係發卡銀行將持卡人之年籍、身分證字號、可供消費額度等相關資料
    輸入電腦製作磁條，附於信用卡背面，以便持卡人於持卡消費時，經由特約店刷
    卡機器中之電腦判讀無誤後，始得由持卡人消費，在外觀上並無法以人之知覺直
    接認識信用卡中之資料（包括持卡人之年籍、身分證字號、可供消費額度等），
    故應屬刑法第二百二十條第二項之準文書。次查，信用卡簽帳單係標明特約商店
    、消費卡號、消費時間及金額，並由消費者簽名於上，表示確認與簽帳單所列內
    容相符之意，並執該簽帳單與日後郵寄之消費明細帳單核對，與收據之作用相同
    ，自屬私文書之性質。被告於信用卡簽帳單上偽簽林育塘、林敏昌之姓名，足以
    生損害於林育塘等人，應成立刑法第二百十條之偽造私文書罪，被告持偽造之信
    用卡及信用卡簽帳單進而向特約商店店員行使，核其所為，係犯刑法第二百十六
    條、第二百二十條第二項、第二百十條之行使偽造私文書罪。其偽造私文書之低
    度行為，為行使偽造私文書之高度行為所吸收；其偽造署押，為偽造文書之階段
    行為，均不另論罪。而被告以行使上開偽造私文書之方式，使附表所示之特約商
    店陷於錯誤，而交付其所盜刷之物品，所為係犯刑法第三百三十九條第一項之詐
    欺取財罪（最後一次持偽卡消費，為店員發現致未詐得財物部分，係犯同條第三
    項之詐欺未遂罪）。被告上開多次行使偽造私文書及詐欺（包括詐欺未遂）犯行
    ，均時間緊接，罪名相同，且各觸犯構成要件相同之罪，顯係各基於概括之犯意
    為之，為連續犯，均應依刑法第五十六條之規定論以一罪，並加重其刑。被告行
    使上開偽造私文書之目的在於取得所盜刷之物品，故所犯行使偽造私文書罪與詐
    欺取財罪間，有方法結果之牽連關係，應從一情節較重之行使偽造私文書罪處斷
    。公訴人雖未就被告於附表編號一、二之犯行起訴，然本院認此部分與前開論罪
    科刑部分有連續犯之裁判上一罪關係，為起訴效力所及，本院自應併予審究。另
    被告所持之四五七九─六ＯＯ七─一一五五─五三ＯＯ號信用卡消費明細表上，
    另有一筆在特約商店怡賓餐廳消費三千五百四十五元之紀錄，且為持卡人丙○○
    否認係其所消費，惟質諸被告則堅詞否認有該筆消費之事實，且本院依該紙簽帳
    單所簽「林育塘」字跡之勾勒，比對被告就該字跡之書寫，並非相同，再以目前
    信用卡內碼並非無多張信用卡共同使用一內碼之可能，此觀諸本件被告前揭犯罪
    事實至明，且本院復查無其他積極證據，足資認定被告確有該犯行，故未就此部
    分論述被告犯行，附此敘明。爰審酌被告以持偽造信用卡之方式，於二日內詐得
    十二萬餘元之財物，影響交易安全及秩序，所肇致之危害非輕，惟念及其於犯罪
    後隨即自行將所詐得之財物返還予各該特約商店，並當庭向原持卡人丙○○道歉
    ，此有贓物認領保管收據五紙可佐及本院記明筆錄甚詳，且經被害人表示不欲追
    究，犯罪後坦承犯行態度尚佳等一切情狀，量處如主文所示之刑。末查，被告前
    未曾受有期徒刑以上刑之宣告，此有臺灣高雄地方法院檢察署刑案資料查註紀錄
    表在卷足參，因一時貪慾，短於思慮，致觸犯本件犯行，且被告有正當職業，經
    此刑之教訓，當知所警惕，信無再犯之虞，本院認前開對其刑之宣告，以暫不執
    行為適當，爰宣告緩刑三年，以啟自新，緩刑期間併付保護管束。至於被告在信
    用卡簽帳單上偽簽之「林育塘」署押三枚、「林敏昌」署押十三枚，應依刑法第
    二百十九條之規定，無論屬於被告與否，均宣告沒收。再被告購得並持之以行使
    之四五六三─一九一○─○二二九─五○八五號之偽造信用卡，係被告所有且為
    供本件犯罪所用之物，應依刑法第三十八條第一項第二款為沒收之諭知，此偽造
    信用卡背面偽造「林敏昌」之署押，業已隨此信用卡而沒收，故不另為沒收之宣
    告。至於另一張被告購得使用之四五七九─六○○七─一一五五─五三○○號偽
    造信用卡，已經丟棄，業據被告供承在卷，為免執行困難，爰未為沒收之諭知，
    併此敘明。
據上論斷，應依刑事訴訟法第二百九十九條第一項前段、刑法第五十六條、第二百十
六條、第二百十條、第三百三十九條第一項、第五十五條、第七十四條第一款、第九
十三條第一項、第二百十九條、第三十八條第一項第二款，罰金罰鍰提高標準條例第
一條前段，判決如主文。
中      華      民      國      八十九      年     九     月    十九    日
                                臺灣高雄地方法院刑事第二庭
                                    審判長  法  官  黃三友
                                            法  官  廖建瑜
                                            法  官  李代昌
右正本證明與原本無異。
如不服本判決，應於判決送達後十日內，向本院提出上訴狀。
                                            書記官  吳韻芳
中      華      民      國      八十九      年     九     月    二十    日
附錄本判決論罪科刑適用法條
刑法第二百十條
偽造、變造私文書，足以生損害於公眾或他人者，處五年以下有期徒刑。
刑法第二百十六條
行使第二百十條至第二百十五條之文書者，依偽造、變造文書或登載不實事項或使登
載不實事項之規定處斷。
附表：
┌──┬──────┬────────┬────────┬───────┐
│ 編 │ 時    間   │   地   點      │  持 用 卡 號   │ 偽簽姓名及   │
│ 號 │            │ 特 約 商 店    │  及原持卡人    │  盜刷金額    │
├──┼──────┼────────┼────────┼───────┤
│ 一 │八十九年四月│高雄市三民區自由│0000-0000-0000- │  林育塘      │
││二十一日二十│一路六十號      │5300            │  三千元      │
│    │時十八分    │笛恩鐘錶行      │丙○○          │              │
├──┼──────┼────────┼────────┼───────┤
│    │八十九年四月│高雄市左營區政德│0000-0000-0000- │  林育塘      │
│ 二 │二十一日二十│路一七一號      │5300            │  九百二十元  │
│    │時三十九分  │左新加油站      │丙○○          │              │
├──┼──────┼────────┼────────┼───────┤
│    │八十九年四月│高市左營區左營大│0000-0000-0000- │   林育塘     │
│ 三 │二十一日二十│路一九八號      │5300            │一千八百五十元│
│    │一時十四分  │高士服飾店      │丙○○          │              │
├──┼──────┼────────┼────────┼───────┤
│    │八十九年四月│                │                │   林敏昌     │
│    │二十二日二十│                │0000-0000-0000- │盜刷三次，金額│
│ 四 │一時四十五分│ 同         右  │5085            │分別為六千一百│
│    │至二十二時二│                │邱美珠          │二十一元、一萬│
│    │十一分      │                │                │三千六百十八元│
│    │            │                │                │及一萬七百二十│
│    │            │                │                │五元。        │
├──┼──────┼────────┼────────┼───────┤
│    │八十九年四月│高市○○區○○路│0000-0000-0000- │  林敏昌      │
│ 五 │二十三日十三│一一四號，莎娜內│5085            │一萬一千六百六│
│    │時十六分    │衣專賣店        │邱美珠          │十四元        │
├──┼──────┼────────┼────────┼───────┤
│    │八十九年四月│                │                │  林敏昌      │
│    │二十三日十三│高市○○○路一六│0000-0000-0000- │盜刷四次，金額│
│ 六 │時三十七分起│八號            │5085            │分別為一萬二千│
│    │至十四時五十│ＵＤＢ服飾店    │邱美珠          │二百三十七元、│
│    │五分止      │                │                │一千七百八十六│
│    │            │                │                │元、一萬七千十│
│    │            │                │                │八元及一萬零五│
│    │            │                │                │十一元。      │
├──┼──────┼────────┼────────┼───────┤
│    │八十九年四月│高市新興區林森一│0000-0000-0000- │  林敏昌      │
│ 七 │二十三日十四│路一四二號      │5085            │盜刷二次，金額│
│    │時十二分及十│ＬＡＮＥＷ老牛皮│邱美珠          │分別為一萬零九│
│    │四時二十三分│皮鞋店          │                │百四十元、六千│
│    │            │                │                │零八十元      │
│    │            │                │                │              │
│    │            │                │                │              │
│    │            │                │                │              │
├──┼──────┼────────┼────────┼───────┤
│    │八十九年四月│高雄市○○路四四│0000-0000-0000- │  林敏昌      │
│    │二十三日十五│○號            │5085            │盜刷二次，金額│
│ 八 │時四十一分及│藍色狂想牛仔專賣│邱美珠          │分別為一萬一千│
│    │十五時四十七│店              │                │八百四十六元、│
│    │分          │                │                │三千零五十元  │
├──┼──────┼────────┼────────┼───────┤
│    │八十九年四月│高雄市○○○路一│0000-0000-0000- │  林敏昌      │
│ 九 │二十三日十六│九八號          │5085            │八千六百六十九│
│    │時四十三分  │高士服飾店      │邱美珠          │元            │
│    │            │                │                │              │
└──┴──────┴────────┴────────┴───────┘


司法院資訊處製作；財團法人民間司法改革基金會備份。
